【裁判字號】    94,訴,1803
【裁判日期】    950317
【裁判案由】    毒品危害防制條例
【裁判全文】
臺灣桃園地方法院宣示判決筆錄          94年度訴字第1803號
聲  請  人  臺灣桃園地方法院檢察署檢察官
被      告  甲○○
指定辯護人  本院公設辯護人杜逸新
上列被告因違反毒品危害防制條例案件，於中華民國95年3 月17
日下午5 時整，在本院刑事第一法庭宣示判決，出席職員如下：
法官起立朗讀判決主文、犯罪事實要旨、處罰條文，及告以上訴
限制、期間並提出上訴狀之法院，且諭知記載其內容：
一、主  文：
甲○○連續施用第一級毒品，累犯，處有期徒刑壹年肆月。扣案
之第一級毒品海洛因陸小包（其中二小包合計驗後淨重零點四三
公克，空包裝重零點四九公克；一小包驗後淨重零點一九公克，
空包裝重零點一九公克；二小包合計驗後淨重零點三公克，空包
裝重零點二八公克；餘一小包驗後淨重零點一五公克，空包裝重
零點一九公克），均沒收銷燬之，扣案之分裝袋壹個、針筒壹支
，均沒收。
二、犯罪事實要旨：
（一）甲○○前曾因施用毒品案件，經本院以九十年度毒聲字第
      一六七號裁定送觀察、勒戒後，認無繼續施用毒品傾向，
      而由臺灣桃園地方法院檢察署檢察官於民國九十年一月三
      十一日以九十年度毒偵字第二二三號為不起訴處分確定。
      又因施用第一、二級毒品案件，經本院以九十年度毒聲字
      第四七一八號裁定送觀察、勒戒結果，認有繼續施用毒品
      傾向，而由臺灣桃園地方法院檢察署檢察官向本院聲請裁
      定令入戒治處所施以強制戒治，並提起公訴。強制戒治部
      分，由本院以九十年度毒聲字第四九九四號裁定令甲○○
      入戒治處所施以強制戒治，旋又經本院以九十一年度毒聲
      字第一七０六號裁定停止戒治並交付保護管束，於九十一
      年七月十日釋放在外，迄九十一年十二月十六日期滿未經
      撤銷，視為戒治完畢。公訴部分，由本院以九十一年度訴
      字第一四三號判決分別判處有期徒刑七月、四月，並定其
      應執行刑為有期徒刑十月確定，送監執行至九十二年十月
      二十三日期滿出監，執行完畢（構成累犯）。出獄後，復
      於九十四年間因施用第二級毒品案件，經本院以九十四年
      度易字第八六六號判決判處有期徒刑八月，尚未確定。
（二）詎甲○○仍無法戒除毒癮，復基於施用第一級毒品海洛因
      之概括犯意，於前開強制戒治執行完畢後五年內，自九十
      三年七月間某日起至九十四年十月二十三日止，連續在其
      位於桃園縣桃園市○○里○○○街二五七號七樓之住處內
      ，以將海洛因摻水加入針筒後施以皮下注射之方式，施用
      第一級毒品海洛因，約每日一次。嗣先後於(1)九十四年七
      月二十五日凌晨一時十五分許，在桃園縣桃園市○○路六
      十號遊樂場內，為警初次查獲，當場並扣得第一級毒品海
      洛因二小包（包裝於同一個夾鍊袋內，合計驗後淨重０點
      四三公克，空包裝重０點四九公克）。(2)九十四年八月三
      十日凌晨三時十分許，在桃園縣桃園市○○街二十三號前
      為警再度查獲，並扣得第一級毒品海洛因一小包（驗後淨
      重０點一九公克，空包裝重０點一九公克）。(3)九十四年
      九月三日凌晨一時五十分許，在桃園縣桃園市○○路四五
      五號前為警三度查獲，當場並扣得甲○○所有供施用海洛
      因所用之分裝袋一個。(4)九十四年九月十八日下午四時三
      十分許，在桃園縣桃園市○○路四號前為警四度查獲，當
      場並扣得海洛因二小包（合計驗後淨重０點三公克，空包
      裝重０點二八公克），口罩一個（非供施用毒品之物，不
      予沒收）。(5)九十四年十月十九日凌晨零時零分許，在桃
      園縣八德市○○路二七九之一號前為警五度查獲，當場並
      扣得海洛因一小包（驗後淨重０點一五公克，空包裝重０
      點一九公克）。(6)九十四年十月二十四日下午二時三十五
      分許，在桃園縣桃園市○○○街一七二號前為警六度查獲
      ，當場並扣得甲○○所有供施用海洛因所用之針筒一支。
（三）案經桃園縣政府警察局移送臺灣桃園地方法院檢察署檢察
      官偵查起訴（九十四年度毒偵字第四二七三號），及移送
      併案審理（九十四年度毒偵字第四九三五號、第四九八九
      號、第五二四五號、第五八七二號、第五九三九號），另
      由檢察官當庭擴張部分犯罪事實。
三、處罰條文：
    刑事訴訟法第二百七十三條之一第一項、第二百九十九條第
    一項前段，毒品危害防制條例第十條第一項、第十八條第一
    項前段、刑法第十一條、第五十六條、第四十七條、第三十
    八條第一項第二款。
四、協商判決除有刑事訴訟法第四百五十五條之四第一項第一款
    於本訊問程序終結前，被告撤銷協商合意或檢察官撤回協商
    聲請者；第二款被告協商之意思非出於自由意志者；第四款
    被告所犯之罪非第四百五十五條之二第一項所定得以協商判
    決者；第六款被告有其他較重之裁判上一罪之犯罪事實者；
    第七款法院認應諭知免刑或免訴、不受理者情形之一，及違
    反同條第二項「法院應於協商合意範圍內為判決；法院為協
    商判決所科之刑，以宣告緩刑或二年以下有期徒刑、拘役或
    罰金為限」之規定者外，不得上訴。
五、如有前項所規定之情形，得自收受判決送達之日起十日內，
    向本院提出上訴書狀，上訴於第二審法院。
中    華    民    國    95    年    3     月    17    日
                                書記官    翁其良
                                法  官    陳彥宏
上正本證明與原本無異
                                書記官    翁其良
中    華    民    國    95    年    3     月    17    日
論罪法條：毒品危害防制條例第十條第一項
毒品危害防制條例第10條
施用第一級毒品者，處 6 月以上 5 年以下有期徒刑。
施用第二級毒品者，處 3 年以下有期徒刑。


司法院資訊處製作；財團法人民間司法改革基金會備份。
